臺灣高雄地方法院刑事判決
111年度訴字第51號
公  訴  人  臺灣高雄地方檢察署檢察官
被      告  洪昆山



指定辯護人  本院公設辯護人黃秋葉
上列被告因毒品危害防制條例案件，經檢察官提起公訴（110年
度偵字第20008號），本院判決如下：
    主  文
洪昆山犯如附表所示之貳罪，各處如附表「主文」欄所示之刑及
沒收。應執行有期徒刑伍年陸月。
    事  實
一、洪昆山明知甲基安非他命為毒品危害防制條例第2條第2項第
    2款所列之第二級毒品，依法不得持有及販賣，竟意圖營利
    ，基於販賣第二級毒品之犯意，分別於附表各該編號所示之
    時、地，以各該編號所示之方式及價格，販賣甲基安非他命
    予各該編號所示之購毒者各1次。嗣因洪昆山於民國110年9
    月12日19時11分許，在其當時位於高雄市○○區○○路000號居
    處為警扣得手機1支（廠牌型號：IPHONE 6S，IMEI：000000
    000000000，MEID：000000000000000），始悉上情。
二、案經高雄市政府警察局鳳山分局報告臺灣高雄地方檢察署檢
    察官偵查起訴。
    理  由
一、證據能力部分：
    按被告以外之人於審判外之言詞或書面陳述，除法律有規定
    者外，不得作為證據，刑事訴訟法第159條第1項定有明文。
    又被告以外之人於審判外之陳述，雖不符刑事訴訟法第159
    條之1至第159條之4之規定，而經當事人於審判程序同意作
    為證據，法院審酌該言詞陳述或書面陳述作成時之情況，認
    為適當者，亦得為證據；當事人、代理人或辯護人於法院調
    查證據時，知有同法第159條第1項不得為證據之情形，而未
    於言詞辯論終結前聲明異議者，視為有前項之同意，刑事訴
    訟法第159條之5亦有明定。查檢察官、被告洪昆山及辯護人
    於本院行準備程序時，對本判決以下引用之證據資料，均同
    意有證據能力（見院卷第33至34頁），且迄於言詞辯論終結
    前均未聲明異議。經本院審酌各該證據作成時之情況並無違
    法或顯然不可信之瑕疵，爰認以之作為證據應屬適當，揆諸
    上開說明，應具證據能力。另本院後述所引用之非供述證據
    部分，與本案均有關聯性，且查無違反法定程序取得之情，
    依刑事訴訟法第158條之4規定反面解釋，亦具證據能力。
二、認定事實所憑之證據及理由：
  ㈠上揭事實，業據被告於警詢、偵查及本院審理中坦承不諱（
    見偵卷第18至22、151至153頁、押卷第20至21頁、院卷第69
    、73頁），核與證人即附表所示購毒者於警詢及偵訊中之證
    述大致相符（見偵卷第27至30、36至40、158至159頁），並
    有高雄市政府警察局鳳山分局扣押筆錄、扣押物品目錄表、
    扣押物品收據（見偵卷第41至47頁）、被告之MESSENGER帳
    號首頁截圖（見偵卷第65、71頁）、附表編號1所示時地之
    監視器截圖（見偵卷第79至83頁）、被告與附表所示購毒者
    間之MESSENGER對話紀錄（見偵卷第67至69、73至77頁）在
    卷可稽，且有上開扣案手機可佐，足證被告前揭任意性自白
    與事實相符，堪可採信。
  ㈡按販賣毒品係違法行為，非可公然為之，且有其獨特之販售
    通路及管道，復無一定之公定價格，容易增減分裝之份量，
    而每次買賣之價量，可能隨時依雙方關係深淺、資力、需求
    量及對行情之認知、毒品純度、來源是否充裕、查況鬆嚴、
    購買者被查獲時供述購買對象之可能風險評估等，而異其標
    準，非可一概而論，且販賣者從各種「價差」、「量差」或
    「純度」牟取利潤方式，亦有差異，然其所圖利益之非法販
    賣行為目的，則屬相同，並無二致。又販賣利得，除經行為
    人坦承，或其價量至臻明確，確實難以究其原委。然依一般
    民眾普遍認知，毒品價格非低、取得不易，且毒品之非法交
    易，向為政府查禁森嚴且重罰不寬貸，衡諸常情，倘非有利
    可圖，殊無必要甘冒持有毒品遭查獲、重罰之極大風險，平
    白義務為該買賣之工作。從而，舉凡有償交易，除足反證其
    確另基於某種非圖利本意之關係外，通常尚難因無法查悉其
    買進、賣出之價差，而諉無營利之意思，或阻卻販賣犯行之
    追訴。查被告販賣甲基安非他命予附表所示之購毒者共2次
    ，買賣價金各如附表所示而均屬有償交易，且被告與附表所
    示毒品買家並非至親，如非有利可圖，自無甘冒觸犯刑罰之
    高度風險而交付第二級毒品予他人之理。揆諸前揭說明，應
    可認被告主觀上確有販賣甲基安非他命以營利之犯意甚明。
  ㈢綜上所述，本案事證明確，被告上開犯行洵堪認定，應依法
    論科。
三、論罪科刑：
  ㈠應適用之法律
　　核被告就附表編號1至2所為，均係犯毒品危害防制條例第4
    條第2項之販賣第二級毒品罪。再被告各次販賣前持有毒品
    之低度行為，各為其後販賣之高度行為所吸收，均不另論罪
    。又被告就前揭各次犯行，犯意各別，行為互殊，應分論併
    罰。
  ㈡刑之減輕事由之說明
    本件被告對其上開販賣第二級毒品犯行，於偵查及審判中均
    坦承不諱，已如前述，符合毒品危害防制條例第17條第2項
    之減輕要件，均應減輕其刑。
  ㈢量刑審酌
    本院審酌被告明知甲基安非他命屬戕害他人身心之毒品，竟
    無視國家杜絕毒品之禁令，販售甲基安非他命圖利，已然助
    長毒品氾濫風氣，並對社會治安造成相當危害，自應予相當
    之刑事非難。惟念被告犯後始終坦承犯行，態度尚可，且被
    告販賣毒品之對象僅1人，販賣之價格及數量均非鉅，而與
    毒品大盤或毒梟有異，惡性相對較輕。再兼衡被告各次之犯
    罪動機、犯罪情節。並考量被告自陳高中肄業之智識程度，
    擔任板模工，月薪新臺幣2萬多元，未婚無子女，無須扶養
    他人之家庭經濟狀況等一切情狀（見院卷第73頁），分別量
    處如主文所示之刑。另斟酌被告為前開犯行之時間，數次犯
    行所應給予刑罰之加重效益，所犯數罪反應出之人格特性及
    整體犯罪非難評價等總體情狀，諭知如主文所示之應執行刑
    ，以資懲儆。
四、沒收部分：
    上開扣案之手機，係被告先後2次用以聯繫附表所示購毒者
    之工具，業經被告於準備程序中供承甚明（見院卷第35頁）
    ，應依毒品危害防制條例第19條第1項規定宣告沒收。又被
    告就附表所示各次犯行有如各該編號所示實際收受之犯罪所
    得，業經本院認定如前且未據扣案，自應依刑法第38條之1
    第1項前段、第3項規定宣告沒收，並均於全部或一部不能沒
    收或不宜執行沒收時，追徵其價額，附此敘明。
據上論斷，應依刑事訴訟法第299條第1項前段，毒品危害防制條
例第4條第2項、第17條第2項、第19條第1項，刑法第11條、第51
條第5款、第38條之1第1項前段、第3項，判決如主文。
本案經檢察官林芝君提起公訴，檢察官陳俊秀到庭執行職務。
中　　華　　民　　國　　111 　年　　4 　　月　　8 　　日
                  刑事第八庭  審判長法  官  林英奇
　　　　　　　　　
                                    法  官  陳鑕靂
　　　　　　　　　　　　　　　　　　
                                    法  官  黃傳堯
以上正本證明與原本無異。
如不服本判決應於收受判決後20日內向本院提出上訴書狀，並應
敘述具體理由。其未敘述上訴理由者，應於上訴期間屆滿後20日
內向本院補提理由書(均須按他造當事人之人數附繕本)「切勿逕
送上級法院」。
中　　華　　民　　國　　111 　年　　4 　　月　　8 　　日
                                    書記官  黃振羽
附錄本判決論罪科刑法條：
毒品危害防制條例第4條第2項
製造、運輸、販賣第二級毒品者，處無期徒刑或10年以上有期徒
刑，得併科新臺幣1千5百萬元以下罰金。
附表：
編號 購毒者 交易時間（民國）  交易地點 交易方式及金額（新臺幣） 主文 1 莊欣融 110年6月22日11時39分許 高雄市鳳山區中泰街與23巷交岔路口 洪昆山於110年6月22日11時39分前不久，持上開扣案手機與莊欣融聯繫販賣毒品事宜，雙方達成以500元之價格販賣0.3公克甲基安非他命之合意，洪昆山並於左列時、地，交付前開重量之甲基安非他命1包予莊欣融，且同意莊欣融賒帳200元，而僅向其收取300元之購毒價金。 洪昆山販賣第二級毒品，處有期徒刑伍年。扣案手機壹支沒收（廠牌型號：IPHONE  6S，IMEI：000000000000000，MEID：000000000000000）；未扣案犯罪所得新臺幣參佰元沒收，於全部或一部不能沒收或不宜執行沒收時，追徵其價額。 2 同上 110年7月14日9時22分後某時 高雄市○○區○○○路0號21樓31號房（85大樓）莊欣融住處 洪昆山於110年7月14日9時許，持上開扣案手機與莊欣融聯繫販賣毒品事宜，雙方達成以3,000元之價格販賣1.5公克甲基安非他命之合意，莊欣融並於同日9時22分許將3,000元購毒價金匯入洪昆山指定帳戶，而洪昆山則於左列時、地，交付前開重量之甲基安非他命1包予莊欣融。 洪昆山販賣第二級毒品，處有期徒刑伍年貳月。扣案手機壹支沒收（廠牌型號：IPHONE  6S，IMEI：000000000000000，MEID：000000000000000）；未扣案犯罪所得新臺幣參仟元沒收，於全部或一部不能沒收或不宜執行沒收時，追徵其價額。